# 子公司将固定资产无偿划转给母公司

提问人：liuzixiao 时间：2023-10-18 16:22:58
请问陈版主母公司对子公司的长期股权投资为 180 万，股比为100%，子公司固定资产为 1900 万。
子公司将固定资产无偿划转给母公司
子公司将缴纳的土地增值税计入固定资产成本
借：固定资产 12 万
贷：应交税费-土地增值税 12 万
子公司无偿划转给母公司
借：资本公积（不足时冲减未分配利润）
贷：固定资产 1912 万
母公司做账
借：固定资产 1912 万
贷：资本公积 1732 万
贷：长期股权投资 180 万
请问陈版主，母子公司的账务处理是否正确

回答人：chenyiwei
1 、子公司缴纳的土地增值税仍计入“税金及附加”，不冲减资本公积。
2 、母公司对于取得固定资产入账价值与可供冲减的对子公司长期股权投资成本之间的差额，在个别报表层面应确认为投资收益，不能增加母公司本身的资本公积。

提问人：liuzixiao 时间：2023-10-23 13:56:18
请问陈老师，关于第 2 点，冲减投资收益的理论依据是啥

回答人：chenyiwei
相当于是子公司对母公司的股利分配。